---
title: "LJT-CAT Stopping Rule Simulation Report"
subtitle: "固定長版とCAT版の測定精度・項目数・項目露出の比較"
author: "UCL_LJT"
date: last-modified
format:
  html:
    toc: true
    toc-depth: 3
    number-sections: false
    code-fold: true
    code-summary: "Rコードを表示"
    embed-resources: true
execute:
  warning: false
  message: false
---

```{r}
#| label: setup
library(dplyr)
library(tidyr)
library(ggplot2)
library(readr)
library(scales)
library(knitr)
library(kableExtra)

input_path <- knitr::current_input(dir = TRUE)
report_dir <- if (!is.null(input_path) && nzchar(input_path)) {
  dirname(normalizePath(input_path, mustWork = TRUE))
} else {
  normalizePath(".", mustWork = TRUE)
}
output_dir <- Sys.getenv(
  "LJT_CAT_REPORT_OUTPUT_DIR",
  unset = file.path(report_dir, "outputs")
)
if (!nzchar(output_dir)) output_dir <- file.path(report_dir, "outputs")

required_files <- c(
  "cat_condition_summary.csv",
  "simulated_person_results.csv",
  "cat_summary_by_theta_bin.csv",
  "cat_stop_reason_summary.csv",
  "cat_item_exposure.csv"
)
missing_files <- required_files[!file.exists(file.path(output_dir, required_files))]
if (length(missing_files) > 0) {
  stop(
    "Simulation outputs are missing: ",
    paste(missing_files, collapse = ", "),
    "\nRun: Rscript Simulation/simulate_ljt_cat_stopping.R",
    call. = FALSE
  )
}

summary_tbl <- readr::read_csv(
  file.path(output_dir, "cat_condition_summary.csv"),
  show_col_types = FALSE
)
person_tbl <- readr::read_csv(
  file.path(output_dir, "simulated_person_results.csv"),
  show_col_types = FALSE
)
theta_tbl <- readr::read_csv(
  file.path(output_dir, "cat_summary_by_theta_bin.csv"),
  show_col_types = FALSE
)
stop_tbl <- readr::read_csv(
  file.path(output_dir, "cat_stop_reason_summary.csv"),
  show_col_types = FALSE
)
exposure_tbl <- readr::read_csv(
  file.path(output_dir, "cat_item_exposure.csv"),
  show_col_types = FALSE
)

for (tbl_name in c("summary_tbl", "person_tbl")) {
  tbl <- get(tbl_name)
  for (col_name in c("pser_hypo", "pser_hyper")) {
    if (!col_name %in% names(tbl)) tbl[[col_name]] <- NA_real_
  }
  if (!"target_hit_prop" %in% names(tbl)) tbl[["target_hit_prop"]] <- 0.50
  assign(tbl_name, tbl)
}
for (col_name in c(
  "mean_morris_hyper_continues",
  "prop_morris_hypo_stop",
  "prop_morris_precision_stop"
)) {
  if (!col_name %in% names(summary_tbl)) summary_tbl[[col_name]] <- NA_real_
}

rule_label <- function(x) {
  dplyr::case_when(
    x == "max_items" ~ "Fixed length",
    x == "blueprint_pser" ~ "CAT: PSER",
    x == "morris_pser" ~ "CAT: Morris PSER",
    x == "se" ~ "CAT: SE",
    TRUE ~ x
  )
}

condition_label <- function(condition_id, stop_rule, max_items, min_items,
                            target_se, stop_pser, randomesque,
                            pser_hypo = NA_real_, pser_hyper = NA_real_,
                            target_hit_prop = 0.50) {
  hyper_text <- ifelse(
    is.infinite(pser_hyper),
    "Inf",
    format(round(pser_hyper, 3), nsmall = 3)
  )
  hit_prop_text <- ifelse(
    is.na(target_hit_prop) | abs(target_hit_prop - 0.50) < 1e-9,
    "",
    sprintf(" H%.0f", 100 * target_hit_prop)
  )
  dplyr::case_when(
    grepl("^fixed_", condition_id) ~ paste0("Fixed ", max_items),
    grepl("^current_js_default", condition_id) ~ "Current JS default",
    stop_rule == "blueprint_pser" ~ sprintf(
      "PSER min%s max%s p=%.3f r%s",
      min_items, max_items, stop_pser, randomesque
    ),
    stop_rule == "morris_pser" ~ sprintf(
      "Morris min%s max%s t=%.2f h-=%.3f h+=%s r%s%s",
      min_items, max_items, target_se, pser_hypo, hyper_text, randomesque,
      hit_prop_text
    ),
    stop_rule == "se" ~ sprintf(
      "SE min%s max%s t=%.2f",
      min_items, max_items, target_se
    ),
    TRUE ~ condition_id
  )
}

fmt_num <- function(x, digits = 2) {
  ifelse(is.na(x), "", format(round(x, digits), nsmall = digits))
}

fmt_pct_signed <- function(x, accuracy = 0.1) {
  ifelse(
    is.na(x),
    "",
    paste0(ifelse(x > 0, "+", ""), percent(x, accuracy = accuracy))
  )
}

fmt_signed <- function(x, digits = 2) {
  ifelse(
    is.na(x),
    "",
    paste0(ifelse(x > 0, "+", ""), format(round(x, digits), nsmall = digits))
  )
}

status_label <- function(ok, ok_text = "OK", ng_text = "要確認") {
  ifelse(ok, ok_text, ng_text)
}

mean_ci <- function(x, level = 0.95) {
  x <- x[is.finite(x)]
  n <- length(x)
  if (n < 2) {
    return(c(mean = mean(x), se = NA_real_, low = NA_real_, high = NA_real_))
  }
  se <- stats::sd(x) / sqrt(n)
  z <- stats::qnorm(1 - (1 - level) / 2)
  c(mean = mean(x), se = se, low = mean(x) - z * se, high = mean(x) + z * se)
}

rmse_ci <- function(error, level = 0.95) {
  error <- error[is.finite(error)]
  n <- length(error)
  rmse <- sqrt(mean(error^2))
  if (n < 2 || !is.finite(rmse) || rmse == 0) {
    return(c(rmse = rmse, se = NA_real_, low = NA_real_, high = NA_real_))
  }
  mse_se <- stats::sd(error^2) / sqrt(n)
  rmse_se <- mse_se / (2 * rmse)
  z <- stats::qnorm(1 - (1 - level) / 2)
  c(rmse = rmse, se = rmse_se,
    low = max(0, rmse - z * rmse_se),
    high = rmse + z * rmse_se)
}

paired_rmse_delta_ci <- function(error_a, error_b, reps = 300,
                                 level = 0.95) {
  keep <- is.finite(error_a) & is.finite(error_b)
  error_a <- error_a[keep]
  error_b <- error_b[keep]
  n <- length(error_a)
  observed <- sqrt(mean(error_a^2)) - sqrt(mean(error_b^2))
  if (n < 2 || !is.finite(observed)) {
    return(c(delta = observed, low = NA_real_, high = NA_real_))
  }
  boot <- replicate(reps, {
    idx <- sample.int(n, n, replace = TRUE)
    sqrt(mean(error_a[idx]^2)) - sqrt(mean(error_b[idx]^2))
  })
  alpha <- (1 - level) / 2
  c(
    delta = observed,
    low = as.numeric(quantile(boot, alpha, na.rm = TRUE)),
    high = as.numeric(quantile(boot, 1 - alpha, na.rm = TRUE))
  )
}

summary_tbl <- summary_tbl |>
  mutate(
    rule = rule_label(stop_rule),
    condition_label = condition_label(
      condition_id, stop_rule, max_items, min_items,
      target_se, stop_pser, randomesque, pser_hypo, pser_hyper,
      target_hit_prop
    )
  )

person_tbl <- person_tbl |>
  mutate(
    rule = rule_label(stop_rule),
    condition_label = condition_label(
      condition_id, stop_rule, max_items, min_items,
      target_se, stop_pser, randomesque, pser_hypo, pser_hyper,
      target_hit_prop
    )
  )

theta_tbl <- theta_tbl |>
  left_join(
    summary_tbl |>
      select(condition_id, rule, condition_label, stop_rule,
             max_item_exposure_rate),
    by = "condition_id"
  )

n_sim <- unique(summary_tbl$n_sim)
if (length(n_sim) != 1) {
  n_sim_text <- paste(sort(n_sim), collapse = ", ")
} else {
  n_sim_text <- as.character(n_sim)
}

is_dominated <- function(i, x, y) {
  any((x <= x[i] & y <= y[i]) & (x < x[i] | y < y[i]), na.rm = TRUE)
}

frontier_tbl <- summary_tbl |>
  mutate(
    dominated = vapply(
      seq_len(n()),
      is_dominated,
      logical(1),
      x = mean_items,
      y = rmse_toeic_proxy
    )
  ) |>
  filter(!dominated) |>
  arrange(mean_items)

fixed_tbl <- summary_tbl |>
  filter(stop_rule == "max_items") |>
  arrange(max_items)

fixed_40 <- fixed_tbl |> filter(max_items == 40) |> slice(1)
fixed_50 <- fixed_tbl |> filter(max_items == 50) |> slice(1)

candidate_tbl <- summary_tbl |>
  mutate(
    items_saved_vs_fixed50 = fixed_50$mean_items - mean_items,
    rmse_ratio_vs_fixed50 = rmse_toeic_proxy / fixed_50$rmse_toeic_proxy,
    rmse_delta_vs_fixed40 = rmse_toeic_proxy - fixed_40$rmse_toeic_proxy,
    pragmatic_score = rank(mean_items, ties.method = "average") +
      rank(rmse_toeic_proxy, ties.method = "average") +
      0.5 * rank(max_item_exposure_rate, ties.method = "average")
  ) |>
  arrange(pragmatic_score, mean_items)

write_csv(frontier_tbl, file.path(output_dir, "cat_efficiency_frontier_conditions.csv"))
write_csv(candidate_tbl, file.path(output_dir, "cat_candidate_ranking.csv"))

selected_ids <- unique(c(
  "fixed_30", "fixed_40", "fixed_50", "fixed_60",
  "current_js_default_min0_max160_p0.01",
  frontier_tbl$condition_id,
  candidate_tbl$condition_id[seq_len(min(6, nrow(candidate_tbl)))]
))
selected_ids <- selected_ids[selected_ids %in% summary_tbl$condition_id]

plot_theme <- theme_bw(base_size = 12) +
  theme(
    legend.position = "bottom",
    panel.grid.minor = element_blank(),
    plot.title.position = "plot"
  )
```

```{=html}
<style>
.figure img, .quarto-figure img, main img {
  cursor: zoom-in;
}
.ljt-lightbox {
  align-items: center;
  background: rgba(17, 24, 39, 0.92);
  bottom: 0;
  display: none;
  justify-content: center;
  left: 0;
  padding: 24px;
  position: fixed;
  right: 0;
  top: 0;
  z-index: 9999;
}
.ljt-lightbox.is-open {
  display: flex;
}
.ljt-lightbox img {
  background: #fff;
  border-radius: 4px;
  box-shadow: 0 16px 48px rgba(0, 0, 0, 0.35);
  cursor: zoom-out;
  max-height: 94vh;
  max-width: 94vw;
  object-fit: contain;
}
.ljt-lightbox__hint {
  bottom: 14px;
  color: #f9fafb;
  font-size: 13px;
  left: 0;
  position: fixed;
  right: 0;
  text-align: center;
}
</style>
<script>
document.addEventListener("DOMContentLoaded", () => {
  const overlay = document.createElement("div");
  overlay.className = "ljt-lightbox";
  overlay.setAttribute("role", "dialog");
  overlay.setAttribute("aria-modal", "true");

  const expanded = document.createElement("img");
  const hint = document.createElement("div");
  hint.className = "ljt-lightbox__hint";
  hint.textContent = "Click or press Esc to close";
  overlay.appendChild(expanded);
  overlay.appendChild(hint);
  document.body.appendChild(overlay);

  const close = () => {
    overlay.classList.remove("is-open");
    expanded.removeAttribute("src");
    expanded.removeAttribute("alt");
  };

  document.querySelectorAll("main img").forEach((img) => {
    if (img.closest("a")) return;
    img.addEventListener("click", () => {
      expanded.src = img.currentSrc || img.src;
      expanded.alt = img.alt || "";
      overlay.classList.add("is-open");
    });
  });

  overlay.addEventListener("click", close);
  document.addEventListener("keydown", (event) => {
    if (event.key === "Escape") close();
  });
});
</script>
```

## 概要

このレポートは `Simulation/simulate_ljt_cat_stopping.R` の出力を読み込み、固定長版とCAT版の停止規則を比較します。今回のシミュレーション人数は `r n_sim_text` 名です。

評価軸は以下の4点です。

- **受検負担**: 平均提示項目数、90/95パーセンタイル項目数
- **測定精度**: Hit/CR合成thetaおよびTOEIC proxyのRMSE、posterior joint SE
- **条件間バランス**: Hit/CRの提示割合
- **運用リスク**: 最大項目露出率、95パーセンタイル項目露出率

```{r}
#| label: sim-size-note
#| results: asis
if (suppressWarnings(as.numeric(n_sim_text[1])) < 300) {
  cat("::: {.callout-warning}\n")
  cat("このHTMLは少人数のスモークテスト結果でレンダリングされています。")
  cat("意思決定用には `LJT_CAT_SIM_N=2000` 以上で再実行してください。\n")
  cat(":::\n")
}
```

## 主要な読み方

散布図では、**左下にある条件ほど少ない項目数でRMSEが低い**ことを意味します。固定長40項目・50項目を基準線として入れているため、CAT版がどの程度の項目数で固定長版に近い精度を達成しているかを確認できます。

```{r}
#| label: efficiency-frontier
#| fig-width: 10
#| fig-height: 6
label_ids <- unique(c(
  fixed_tbl$condition_id,
  "current_js_default_min0_max160_p0.01",
  frontier_tbl$condition_id
))

ggplot(summary_tbl, aes(mean_items, rmse_toeic_proxy, color = rule)) +
  geom_vline(
    data = fixed_tbl |> filter(max_items %in% c(40, 50)),
    aes(xintercept = mean_items),
    linetype = "dashed",
    color = "grey45",
    linewidth = 0.4,
    inherit.aes = FALSE
  ) +
  geom_hline(
    data = fixed_tbl |> filter(max_items %in% c(40, 50)),
    aes(yintercept = rmse_toeic_proxy),
    linetype = "dashed",
    color = "grey70",
    linewidth = 0.4,
    inherit.aes = FALSE
  ) +
  geom_point(aes(shape = factor(randomesque)), size = 2.7, alpha = 0.82) +
  geom_path(
    data = frontier_tbl,
    aes(mean_items, rmse_toeic_proxy),
    color = "black",
    linewidth = 0.5,
    alpha = 0.55,
    inherit.aes = FALSE
  ) +
  geom_text(
    data = summary_tbl |> filter(condition_id %in% label_ids),
    aes(label = condition_label),
    size = 3,
    vjust = -0.75,
    check_overlap = TRUE,
    show.legend = FALSE
  ) +
  scale_color_brewer(palette = "Dark2") +
  labs(
    title = "Efficiency frontier: item burden vs TOEIC-proxy RMSE",
    subtitle = "Lower-left is better. Dashed lines mark Fixed 40 and Fixed 50.",
    x = "Mean administered items",
    y = "RMSE of TOEIC-proxy score",
    color = "Rule",
    shape = "Randomesque K"
  ) +
  plot_theme
```

## 固定長30/40/50/60/80の基準

固定長条件は、CATの利得を評価するための基準です。ここでは項目数を増やしたときにRMSEとSEがどの程度下がるかを確認します。

```{r}
#| label: fixed-benchmark-plot
#| fig-width: 9
#| fig-height: 5
fixed_long <- fixed_tbl |>
  select(condition_label, max_items, rmse_toeic_proxy, rmse_composite,
         mean_joint_se) |>
  pivot_longer(
    cols = c(rmse_toeic_proxy, rmse_composite, mean_joint_se),
    names_to = "metric",
    values_to = "value"
  ) |>
  mutate(
    metric = recode(
      metric,
      rmse_toeic_proxy = "TOEIC-proxy RMSE",
      rmse_composite = "Composite theta RMSE",
      mean_joint_se = "Mean joint SE"
    )
  )

ggplot(fixed_long, aes(max_items, value)) +
  geom_line(color = "#2b6cb0", linewidth = 0.8) +
  geom_point(color = "#2b6cb0", size = 2.5) +
  facet_wrap(~ metric, scales = "free_y") +
  scale_x_continuous(breaks = fixed_tbl$max_items) +
  labs(
    title = "Fixed-length benchmark",
    x = "Fixed administered items",
    y = NULL
  ) +
  plot_theme +
  theme(legend.position = "none")
```

```{r}
#| label: fixed-table
fixed_tbl |>
  transmute(
    条件 = condition_label,
    平均項目数 = fmt_num(mean_items, 1),
    `TOEIC proxy RMSE` = fmt_num(rmse_toeic_proxy, 2),
    `Composite RMSE` = fmt_num(rmse_composite, 3),
    `Joint SE` = fmt_num(mean_joint_se, 3),
    `最大露出率` = percent(max_item_exposure_rate, accuracy = 0.1),
    `95%露出率` = percent(p95_item_exposure_rate, accuracy = 0.1)
  ) |>
  kable(align = "lrrrrrr") |>
  kable_styling(full_width = FALSE)
```

## 40項目と50項目の差

```{r}
#| label: forty-vs-fifty
#| results: asis
delta_items <- fixed_50$mean_items - fixed_40$mean_items
delta_rmse_toeic <- fixed_40$rmse_toeic_proxy - fixed_50$rmse_toeic_proxy
delta_joint_se <- fixed_40$mean_joint_se - fixed_50$mean_joint_se
delta_composite <- fixed_40$rmse_composite - fixed_50$rmse_composite

cat(sprintf(
  "固定長50項目は固定長40項目より平均 %.0f 項目多く、TOEIC proxy RMSEを %.2f、Composite theta RMSEを %.3f、Joint SEを %.3f 下げています。\n\n",
  delta_items, delta_rmse_toeic, delta_composite, delta_joint_se
))
cat("この差が小さい場合は固定40項目がコスパ優位、差が大きい場合は固定50項目またはCAT停止規則を検討する価値があります。")
```

## CAT候補の上位条件

下表は、平均項目数、TOEIC proxy RMSE、最大項目露出率をまとめて小さくする簡易スコアで並べた候補です。最終判断では、RMSEだけでなく、95パーセンタイル項目数と露出率も同時に確認します。

```{r}
#| label: candidate-table
candidate_tbl |>
  slice_head(n = 15) |>
  transmute(
    条件 = condition_label,
    規則 = rule,
    `目標Hit%` = percent(target_hit_prop, accuracy = 1),
    `実測Hit%` = percent(mean_hit_share, accuracy = 0.1),
    平均項目数 = fmt_num(mean_items, 1),
    `P90項目数` = fmt_num(p90_items, 1),
    `P95項目数` = fmt_num(p95_items, 1),
    `TOEIC proxy RMSE` = fmt_num(rmse_toeic_proxy, 2),
    `Fixed50比RMSE` = fmt_num(rmse_ratio_vs_fixed50, 3),
    `Fixed50比削減項目` = fmt_num(items_saved_vs_fixed50, 1),
    `Joint SE` = fmt_num(mean_joint_se, 3),
    `最大露出率` = percent(max_item_exposure_rate, accuracy = 0.1),
    `95%露出率` = percent(p95_item_exposure_rate, accuracy = 0.1)
  ) |>
  kable(align = "llrrrrrrrrrrr") |>
  kable_styling(full_width = TRUE, font_size = 12)
```

## 項目数分布

平均項目数だけでは、特定の受検者に長くなりすぎる条件を見落とす可能性があります。箱ひげ図では、固定長条件と主要なCAT候補について、実際に提示された項目数のばらつきを確認します。

```{r}
#| label: length-distribution
#| fig-width: 10
#| fig-height: 7
person_tbl |>
  filter(condition_id %in% selected_ids) |>
  mutate(condition_label = reorder(condition_label, n_items, median)) |>
  ggplot(aes(condition_label, n_items, fill = rule)) +
  geom_boxplot(outlier.alpha = 0.18, linewidth = 0.35) +
  coord_flip() +
  scale_fill_brewer(palette = "Dark2") +
  labs(
    title = "Distribution of administered items",
    x = NULL,
    y = "Administered items",
    fill = "Rule"
  ) +
  plot_theme
```

## 測定精度とSE

Joint SEはCATが内部的に使う精度指標で、RMSEは真値に対する復元の良さを表します。SEだけが小さくても、RMSEや露出率が悪化している条件は慎重に扱う必要があります。

```{r}
#| label: precision-plot
#| fig-width: 10
#| fig-height: 6
summary_tbl |>
  ggplot(aes(mean_items, mean_joint_se, color = rule)) +
  geom_point(aes(size = rmse_toeic_proxy, shape = factor(randomesque)),
             alpha = 0.82) +
  geom_text(
    data = summary_tbl |> filter(condition_id %in% label_ids),
    aes(label = condition_label),
    size = 3,
    vjust = -0.75,
    check_overlap = TRUE,
    show.legend = FALSE
  ) +
  scale_color_brewer(palette = "Dark2") +
  scale_size_continuous(range = c(2, 6)) +
  labs(
    title = "Internal precision: item burden vs joint SE",
    subtitle = "Point size represents TOEIC-proxy RMSE.",
    x = "Mean administered items",
    y = "Mean joint SE",
    color = "Rule",
    shape = "Randomesque K",
    size = "TOEIC RMSE"
  ) +
  plot_theme
```

## theta層別の安定性

CAT停止規則は、平均では良く見えても、thetaの低い層・高い層で精度が落ちる場合があります。ここでは、主要候補についてtheta五分位ごとのRMSEと平均項目数を確認します。

```{r}
#| label: theta-bin-plot
#| fig-width: 10
#| fig-height: 6
theta_plot_tbl <- theta_tbl |>
  filter(condition_id %in% selected_ids) |>
  select(condition_label, theta_bin, rmse_toeic_proxy, mean_items) |>
  pivot_longer(
    cols = c(rmse_toeic_proxy, mean_items),
    names_to = "metric",
    values_to = "value"
  ) |>
  mutate(
    metric = recode(
      metric,
      rmse_toeic_proxy = "TOEIC-proxy RMSE",
      mean_items = "Mean administered items"
    )
  )

ggplot(theta_plot_tbl, aes(theta_bin, value, group = condition_label,
                           color = condition_label)) +
  geom_line(alpha = 0.75, linewidth = 0.65) +
  geom_point(size = 1.8, alpha = 0.85) +
  facet_wrap(~ metric, scales = "free_y", ncol = 1) +
  labs(
    title = "Stability across theta quintiles",
    x = "Composite theta quintile",
    y = NULL,
    color = "Condition"
  ) +
  plot_theme +
  theme(legend.position = "right")
```

## 停止理由

PSER条件で `max_items` 停止が多い場合は、PSER閾値が厳しすぎるか、最大項目数が低すぎる可能性があります。逆に、極端に早くPSER停止する条件では、低theta・高theta層の精度を必ず確認します。

```{r}
#| label: stop-reasons
#| fig-width: 10
#| fig-height: 6
stop_tbl |>
  filter(condition_id %in% selected_ids) |>
  left_join(summary_tbl |> select(condition_id, condition_label, rule),
            by = "condition_id") |>
  mutate(condition_label = reorder(condition_label, prop, sum)) |>
  ggplot(aes(condition_label, prop, fill = stop_reason)) +
  geom_col(width = 0.75) +
  coord_flip() +
  scale_y_continuous(labels = percent_format()) +
  labs(
    title = "Stop reasons by condition",
    x = NULL,
    y = "Proportion",
    fill = "Stop reason"
  ) +
  plot_theme
```

## 項目露出

CAT版では高情報量項目に提示が集中しやすいため、測定精度と同時に露出率を確認します。`randomesque = 3` の条件は、精度を大きく落とさずに露出を下げられるかが焦点です。

```{r}
#| label: exposure-plot
#| fig-width: 10
#| fig-height: 6
summary_tbl |>
  ggplot(aes(rmse_toeic_proxy, max_item_exposure_rate, color = rule)) +
  geom_point(aes(size = mean_items, shape = factor(randomesque)),
             alpha = 0.82) +
  geom_text(
    data = summary_tbl |> filter(condition_id %in% label_ids),
    aes(label = condition_label),
    size = 3,
    vjust = -0.75,
    check_overlap = TRUE,
    show.legend = FALSE
  ) +
  scale_y_continuous(labels = percent_format()) +
  scale_color_brewer(palette = "Dark2") +
  labs(
    title = "Accuracy vs item exposure",
    subtitle = "Lower-left is operationally preferable.",
    x = "TOEIC-proxy RMSE",
    y = "Maximum item exposure rate",
    color = "Rule",
    shape = "Randomesque K",
    size = "Mean items"
  ) +
  plot_theme
```

## 推奨候補の絞り込み

以下は、固定50項目以内の平均項目数で、固定50項目のRMSEから5%以内に入る条件です。該当条件が少ない場合は、許容RMSE差を広げるか、最大項目数を上げる必要があります。

```{r}
#| label: shortlist
shortlist_tbl <- summary_tbl |>
  mutate(
    items_saved_vs_fixed50 = fixed_50$mean_items - mean_items,
    rmse_ratio_vs_fixed50 = rmse_toeic_proxy / fixed_50$rmse_toeic_proxy
  ) |>
  filter(mean_items <= fixed_50$mean_items,
         rmse_toeic_proxy <= fixed_50$rmse_toeic_proxy * 1.05) |>
  arrange(mean_items, rmse_toeic_proxy)

if (nrow(shortlist_tbl) == 0) {
  tibble(
    note = "該当条件なし。固定50項目相当の精度を50項目未満で得るには、候補条件の追加または停止規則の再調整が必要です。"
  ) |>
    kable(col.names = "結果") |>
    kable_styling(full_width = FALSE)
} else {
  shortlist_tbl |>
    transmute(
      条件 = condition_label,
      規則 = rule,
      平均項目数 = fmt_num(mean_items, 1),
      `Fixed50比削減項目` = fmt_num(items_saved_vs_fixed50, 1),
      `Fixed50比RMSE` = fmt_num(rmse_ratio_vs_fixed50, 3),
      `TOEIC proxy RMSE` = fmt_num(rmse_toeic_proxy, 2),
      `Joint SE` = fmt_num(mean_joint_se, 3),
      `最大露出率` = percent(max_item_exposure_rate, accuracy = 0.1),
      `95%露出率` = percent(p95_item_exposure_rate, accuracy = 0.1)
    ) |>
    kable(align = "llrrrrrrr") |>
    kable_styling(full_width = TRUE, font_size = 12)
}
```

## 実装チェック

ここでは、停止規則を採用する前に確認すべき項目を自動集計します。判定閾値は保守的な初期値なので、最終的な運用基準に合わせて調整できます。

### シミュレーションサイズとMonte Carlo誤差

`LJT_CAT_SIM_N=2000` 以上で再実行されているか、また主要条件のRMSE推定がどの程度ぶれているかを確認します。

```{r}
#| label: mc-stability
stability_ids <- unique(c(
  "fixed_40", "fixed_50",
  "current_js_default_min0_max160_p0.01",
  frontier_tbl$condition_id,
  candidate_tbl$condition_id[seq_len(min(8, nrow(candidate_tbl)))]
))
stability_ids <- stability_ids[stability_ids %in% person_tbl$condition_id]

mc_tbl <- person_tbl |>
  filter(condition_id %in% stability_ids) |>
  group_by(condition_id, condition_label, rule) |>
  summarise(
    n = n(),
    item_mean = mean_ci(n_items)["mean"],
    item_se = mean_ci(n_items)["se"],
    rmse = rmse_ci(toeic_proxy_hat - toeic_proxy_true)["rmse"],
    rmse_se = rmse_ci(toeic_proxy_hat - toeic_proxy_true)["se"],
    rmse_low = rmse_ci(toeic_proxy_hat - toeic_proxy_true)["low"],
    rmse_high = rmse_ci(toeic_proxy_hat - toeic_proxy_true)["high"],
    .groups = "drop"
  ) |>
  mutate(
    sample_size_status = status_label(n >= 2000, "OK", "Nを増やす"),
    rmse_stability_status = status_label(rmse_se <= 0.10, "OK", "要確認")
  ) |>
  arrange(rmse, item_mean)

mc_tbl |>
  transmute(
    条件 = condition_label,
    規則 = rule,
    N = n,
    `N判定` = sample_size_status,
    平均項目数 = fmt_num(item_mean, 1),
    `項目数SE` = fmt_num(item_se, 2),
    `RMSE` = fmt_num(rmse, 2),
    `RMSE 95% CI` = paste0(fmt_num(rmse_low, 2), " - ", fmt_num(rmse_high, 2)),
    `RMSE判定` = rmse_stability_status
  ) |>
  kable(align = "llrlrrrrl") |>
  kable_styling(full_width = TRUE, font_size = 12)
```

### Morris型PSERのhyper/hypo挙動

Morris型条件では、`hypo` がSE基準到達前の早期停止、`hyper` がSE基準到達後の継続を制御します。`hypo` 停止が多すぎる条件は短い一方で精度損失が大きくなりやすく、`hyper` 継続が多い条件は精度を取りに行く分だけ項目数が増えます。

```{r}
#| label: morris-pser-table
morris_tbl <- summary_tbl |>
  filter(stop_rule == "morris_pser") |>
  mutate(
    rmse_ratio_vs_fixed40 = rmse_toeic_proxy / fixed_40$rmse_toeic_proxy,
    rmse_ratio_vs_fixed50 = rmse_toeic_proxy / fixed_50$rmse_toeic_proxy,
    items_saved_vs_fixed50 = fixed_50$mean_items - mean_items
  ) |>
  arrange(rmse_toeic_proxy, mean_items)

write_csv(morris_tbl, file.path(output_dir, "cat_morris_pser_candidates.csv"))

morris_tbl |>
  slice_head(n = 20) |>
  transmute(
    条件 = condition_label,
    `目標Hit%` = percent(target_hit_prop, accuracy = 1),
    `実測Hit%` = percent(mean_hit_share, accuracy = 0.1),
    平均項目数 = fmt_num(mean_items, 1),
    `P95項目数` = fmt_num(p95_items, 1),
    `TOEIC proxy RMSE` = fmt_num(rmse_toeic_proxy, 2),
    `固定40比RMSE` = fmt_num(rmse_ratio_vs_fixed40, 3),
    `固定50比削減項目` = fmt_num(items_saved_vs_fixed50, 1),
    `Joint SE` = fmt_num(mean_joint_se, 3),
    `hyper継続/人` = fmt_num(mean_morris_hyper_continues, 2),
    `hypo停止` = percent(prop_morris_hypo_stop, accuracy = 0.1),
    `SE停止` = percent(prop_morris_precision_stop, accuracy = 0.1),
    `最大露出率` = percent(max_item_exposure_rate, accuracy = 0.1)
  ) |>
  kable(align = "lrrrrrrrrrrrr") |>
  kable_styling(full_width = TRUE, font_size = 11)
```

### Hit/CR比率探索

Hit/CR比率を固定1:1にするか、CR多めまたはHit多めにするかは、CATの内容妥当性と予測効率の両方に関わります。比率探索プロファイルでは、同じMorris型停止規則の近傍で目標Hit比率を30%から70%まで動かし、TOEIC proxy RMSE、項目数、Joint SE、露出率を比較します。

```{r}
#| label: hit-cr-ratio-overview
has_hit_ratio_variation <- n_distinct(morris_tbl$target_hit_prop) > 1

if (!has_hit_ratio_variation) {
  knitr::asis_output(
    "*この出力はHit/CR比率を固定した通常プロファイルです。比率探索には `LJT_CAT_SIM_PROFILE=ratio` を使用してください。*"
  )
} else {
  ratio_best_by_target <- morris_tbl |>
    group_by(target_hit_prop) |>
    slice_min(rmse_toeic_proxy, n = 1, with_ties = FALSE) |>
    ungroup()

  ratio_block_winners <- morris_tbl |>
    group_by(min_items, max_items, target_se, pser_hypo, pser_hyper,
             randomesque) |>
    slice_min(rmse_toeic_proxy, n = 1, with_ties = FALSE) |>
    ungroup()

  ratio_win_counts <- ratio_block_winners |>
    count(target_hit_prop, name = "n_block_wins")

  ratio_overview <- ratio_best_by_target |>
    left_join(ratio_win_counts, by = "target_hit_prop") |>
    mutate(n_block_wins = coalesce(n_block_wins, 0L)) |>
    arrange(target_hit_prop)

  write_csv(ratio_overview,
            file.path(output_dir, "cat_hit_cr_ratio_overview.csv"))
  write_csv(ratio_block_winners,
            file.path(output_dir, "cat_hit_cr_ratio_block_winners.csv"))

  ratio_overview |>
    transmute(
      `目標Hit%` = percent(target_hit_prop, accuracy = 1),
      `実測Hit%` = percent(mean_hit_share, accuracy = 0.1),
      `最良RMSE` = fmt_num(rmse_toeic_proxy, 2),
      `固定40比RMSE` = fmt_num(rmse_ratio_vs_fixed40, 3),
      `平均項目数` = fmt_num(mean_items, 1),
      `P95項目数` = fmt_num(p95_items, 1),
      `Joint SE` = fmt_num(mean_joint_se, 3),
      `最大露出率` = percent(max_item_exposure_rate, accuracy = 0.1),
      `ブロック勝数` = n_block_wins
    ) |>
    kable(align = "rrrrrrrrr") |>
    kable_styling(full_width = FALSE, font_size = 12)
}
```

```{r}
#| label: hit-cr-ratio-block-delta
#| fig-width: 10
#| fig-height: 7

if (!has_hit_ratio_variation) {
  knitr::asis_output("*比率探索プロファイルではないため、50%基準との差分比較は省略します。*")
} else {
  ratio_block_keys <- c(
    "min_items", "max_items", "target_se", "pser_hypo",
    "pser_hyper", "randomesque"
  )

  ratio_block_summary <- person_tbl |>
    filter(stop_rule == "morris_pser") |>
    mutate(
      toeic_error = toeic_proxy_hat - toeic_proxy_true,
      block_label = sprintf(
        "min%s max%s t%.2f r%s",
        min_items, max_items, target_se, randomesque
      )
    ) |>
    group_by(across(all_of(ratio_block_keys)), block_label, target_hit_prop) |>
    summarise(
      n = n(),
      actual_hit_prop = mean(hit_share, na.rm = TRUE),
      mean_items = mean(n_items, na.rm = TRUE),
      mean_joint_se = mean(joint_se, na.rm = TRUE),
      rmse_toeic_proxy = sqrt(mean(toeic_error^2, na.rm = TRUE)),
      .groups = "drop"
    )

  ratio_block_base <- ratio_block_summary |>
    filter(abs(target_hit_prop - 0.50) < 1e-9) |>
    select(
      all_of(ratio_block_keys), block_label,
      base_actual_hit_prop = actual_hit_prop,
      base_mean_items = mean_items,
      base_mean_joint_se = mean_joint_se,
      base_rmse_toeic_proxy = rmse_toeic_proxy
    )

  ratio_block_delta <- ratio_block_summary |>
    filter(abs(target_hit_prop - 0.50) >= 1e-9) |>
    left_join(ratio_block_base, by = c(ratio_block_keys, "block_label")) |>
    mutate(
      delta_actual_hit_prop = actual_hit_prop - base_actual_hit_prop,
      delta_mean_items = mean_items - base_mean_items,
      delta_joint_se = mean_joint_se - base_mean_joint_se,
      delta_rmse_toeic_proxy = rmse_toeic_proxy - base_rmse_toeic_proxy
    ) |>
    arrange(target_hit_prop, min_items, max_items, target_se, randomesque)

  ratio_person_errors <- person_tbl |>
    filter(stop_rule == "morris_pser") |>
    mutate(toeic_error = toeic_proxy_hat - toeic_proxy_true) |>
    select(all_of(ratio_block_keys), target_hit_prop, sim_id, toeic_error)

  set.seed(20260531)
  ratio_block_delta_ci <- lapply(seq_len(nrow(ratio_block_delta)), function(i) {
    row_i <- ratio_block_delta[i, ]
    paired_errors <- ratio_person_errors |>
      filter(
        min_items == row_i$min_items,
        max_items == row_i$max_items,
        abs(target_se - row_i$target_se) < 1e-9,
        abs(pser_hypo - row_i$pser_hypo) < 1e-9,
        randomesque == row_i$randomesque,
        target_hit_prop %in% c(row_i$target_hit_prop, 0.50)
      )
    if (is.infinite(row_i$pser_hyper)) {
      paired_errors <- paired_errors |>
        filter(is.infinite(pser_hyper))
    } else {
      paired_errors <- paired_errors |>
        filter(abs(pser_hyper - row_i$pser_hyper) < 1e-9)
    }
    paired_errors <- paired_errors |>
      mutate(
        ratio_role = ifelse(abs(target_hit_prop - 0.50) < 1e-9,
                            "base", "comparison")
      ) |>
      select(sim_id, ratio_role, toeic_error) |>
      tidyr::pivot_wider(names_from = ratio_role, values_from = toeic_error) |>
      filter(!is.na(base), !is.na(comparison))

    ci <- paired_rmse_delta_ci(paired_errors$comparison, paired_errors$base)
    tibble(
      min_items = row_i$min_items,
      max_items = row_i$max_items,
      target_se = row_i$target_se,
      pser_hypo = row_i$pser_hypo,
      pser_hyper = row_i$pser_hyper,
      randomesque = row_i$randomesque,
      target_hit_prop = row_i$target_hit_prop,
      delta_rmse_paired = ci["delta"],
      delta_rmse_paired_low = ci["low"],
      delta_rmse_paired_high = ci["high"]
    )
  }) |>
    bind_rows()

  ratio_block_delta <- ratio_block_delta |>
    left_join(
      ratio_block_delta_ci,
      by = c(ratio_block_keys, "target_hit_prop")
    )

  ratio_delta_overview <- ratio_block_delta |>
    group_by(target_hit_prop) |>
    summarise(
      n_blocks = n(),
      blocks_lower_rmse = sum(delta_rmse_toeic_proxy < 0, na.rm = TRUE),
      blocks_paired_ci_lower = sum(delta_rmse_paired_high < 0, na.rm = TRUE),
      blocks_paired_ci_higher = sum(delta_rmse_paired_low > 0, na.rm = TRUE),
      mean_delta_rmse = mean_ci(delta_rmse_toeic_proxy)["mean"],
      delta_rmse_low = mean_ci(delta_rmse_toeic_proxy)["low"],
      delta_rmse_high = mean_ci(delta_rmse_toeic_proxy)["high"],
      mean_delta_items = mean(delta_mean_items, na.rm = TRUE),
      mean_delta_joint_se = mean(delta_joint_se, na.rm = TRUE),
      mean_delta_actual_hit_prop = mean(delta_actual_hit_prop, na.rm = TRUE),
      .groups = "drop"
    ) |>
    arrange(target_hit_prop)

  write_csv(
    ratio_block_delta,
    file.path(output_dir, "cat_hit_cr_ratio_block_delta_vs_50.csv")
  )
  write_csv(
    ratio_delta_overview,
    file.path(output_dir, "cat_hit_cr_ratio_delta_vs_50.csv")
  )

  ratio_delta_overview |>
    transmute(
      `目標Hit%` = percent(target_hit_prop, accuracy = 1),
      `低RMSEブロック` = paste0(blocks_lower_rmse, "/", n_blocks),
      `paired CIで悪化` = paste0(blocks_paired_ci_higher, "/", n_blocks),
      `ΔRMSE 95% CI` = paste0(
        fmt_signed(mean_delta_rmse, 2), " [",
        fmt_signed(delta_rmse_low, 2), ", ",
        fmt_signed(delta_rmse_high, 2), "]"
      ),
      `Δ平均項目数` = fmt_signed(mean_delta_items, 1),
      `ΔJoint SE` = fmt_signed(mean_delta_joint_se, 3),
      `Δ実測Hit%` = fmt_pct_signed(mean_delta_actual_hit_prop, 0.1)
    ) |>
    kable(align = "rllllll") |>
    kable_styling(full_width = FALSE, font_size = 12)

  p_ratio_delta <- ggplot(
    ratio_block_delta,
    aes(
      x = factor(target_hit_prop, labels = percent(sort(unique(target_hit_prop)))),
      y = reorder(block_label, delta_rmse_toeic_proxy),
      fill = delta_rmse_toeic_proxy
    )
  ) +
    geom_tile(color = "white", linewidth = 0.3) +
    geom_text(aes(label = fmt_signed(delta_rmse_toeic_proxy, 2)), size = 2.7) +
    scale_fill_gradient2(
      low = "#2b6cb0",
      mid = "white",
      high = "#c53030",
      midpoint = 0,
      name = "ΔRMSE"
    ) +
    labs(
      title = "Hit/CR ratio exploration: same-block ΔRMSE vs 50%",
      subtitle = "Negative values mean lower RMSE than the 1:1 condition within the same stopping-rule block",
      x = "Target Hit share",
      y = "Stopping-rule block"
    ) +
    plot_theme +
    theme(legend.position = "right")

  ggsave(file.path(output_dir, "cat_hit_cr_ratio_block_delta_vs_50.png"),
         p_ratio_delta, width = 10, height = 7, dpi = 220)

  p_ratio_delta
}
```

```{r}
#| label: hit-cr-ratio-actual-hit-share
#| fig-width: 8
#| fig-height: 5

if (!has_hit_ratio_variation) {
  knitr::asis_output("*比率探索プロファイルではないため、実測Hit比率診断は省略します。*")
} else {
  ratio_actual_hit_tbl <- person_tbl |>
    filter(stop_rule == "morris_pser") |>
    group_by(target_hit_prop, theta_bin) |>
    summarise(
      n = n(),
      actual_hit_prop_mean = mean(hit_share, na.rm = TRUE),
      actual_hit_prop_p05 = as.numeric(quantile(hit_share, 0.05, na.rm = TRUE)),
      actual_hit_prop_p95 = as.numeric(quantile(hit_share, 0.95, na.rm = TRUE)),
      .groups = "drop"
    ) |>
    arrange(target_hit_prop, theta_bin)

  write_csv(
    ratio_actual_hit_tbl,
    file.path(output_dir, "cat_hit_cr_ratio_actual_hit_share.csv")
  )

  p_actual_hit <- ggplot(
    ratio_actual_hit_tbl,
    aes(target_hit_prop, actual_hit_prop_mean, color = theta_bin)
  ) +
    geom_abline(intercept = 0, slope = 1, linetype = "dashed",
                color = "grey55") +
    geom_errorbar(
      aes(ymin = actual_hit_prop_p05, ymax = actual_hit_prop_p95),
      width = 0.012,
      alpha = 0.35
    ) +
    geom_line(alpha = 0.65) +
    geom_point(size = 2.2) +
    scale_x_continuous(labels = percent, breaks = seq(0.3, 0.7, by = 0.1)) +
    scale_y_continuous(labels = percent, breaks = seq(0.3, 0.7, by = 0.1)) +
    scale_color_brewer(palette = "Dark2") +
    labs(
      title = "Hit/CR ratio exploration: achieved Hit share",
      subtitle = "Dashed line = target equals achieved; intervals are person-level 5th-95th percentiles",
      x = "Target Hit share",
      y = "Achieved Hit share",
      color = "Theta quintile"
    ) +
    plot_theme

  ggsave(file.path(output_dir, "cat_hit_cr_ratio_actual_hit_share.png"),
         p_actual_hit, width = 8, height = 5, dpi = 220)

  p_actual_hit
}
```

```{r}
#| label: hit-cr-ratio-rmse-plot
#| fig-width: 10
#| fig-height: 6.5

if (!has_hit_ratio_variation) {
  knitr::asis_output("*比率探索プロファイルではないため、比率RMSE図は省略します。*")
} else {
  ratio_plot_tbl <- morris_tbl |>
    mutate(
      min_max = paste0("min", min_items, " / max", max_items),
      target_se_label = paste0("target SE ", fmt_num(target_se, 2)),
      randomesque_label = paste0("r", randomesque)
    )

  p_ratio_rmse <- ggplot(
    ratio_plot_tbl,
    aes(
      x = target_hit_prop,
      y = rmse_toeic_proxy,
      color = target_se_label,
      shape = randomesque_label,
      group = interaction(target_se_label, randomesque_label, min_max)
    )
  ) +
    geom_vline(xintercept = 0.50, linetype = "dashed", color = "grey55") +
    geom_line(alpha = 0.45) +
    geom_point(size = 2.4, alpha = 0.9) +
    facet_wrap(~ min_max, ncol = 2) +
    scale_x_continuous(labels = percent, breaks = seq(0.3, 0.7, by = 0.1)) +
    labs(
      title = "Hit/CR ratio exploration: TOEIC-proxy RMSE",
      subtitle = "Dashed line = 1:1 Hit/CR blueprint; lower RMSE is better",
      x = "Target Hit share",
      y = "TOEIC-proxy RMSE",
      color = NULL,
      shape = NULL
    ) +
    plot_theme

  ggsave(file.path(output_dir, "cat_hit_cr_ratio_rmse.png"),
         p_ratio_rmse, width = 10, height = 6.5, dpi = 220)

  p_ratio_rmse
}
```

```{r}
#| label: hit-cr-ratio-metric-panel
#| fig-width: 10
#| fig-height: 8

if (!has_hit_ratio_variation) {
  knitr::asis_output("*比率探索プロファイルではないため、比率指標パネルは省略します。*")
} else {
  ratio_metric_long <- morris_tbl |>
    mutate(
      min_max = paste0("min", min_items, " / max", max_items),
      target_se_label = paste0("target SE ", fmt_num(target_se, 2)),
      randomesque_label = paste0("r", randomesque)
    ) |>
    select(target_hit_prop, min_max, target_se_label, randomesque_label,
           mean_items, mean_joint_se, rmse_toeic_proxy,
           max_item_exposure_rate) |>
    pivot_longer(
      c(mean_items, mean_joint_se, rmse_toeic_proxy, max_item_exposure_rate),
      names_to = "metric",
      values_to = "value"
    ) |>
    mutate(
      metric = recode(
        metric,
        mean_items = "Mean items",
        mean_joint_se = "Joint SE",
        rmse_toeic_proxy = "TOEIC-proxy RMSE",
        max_item_exposure_rate = "Max exposure"
      )
    )

  p_ratio_metrics <- ggplot(
    ratio_metric_long,
    aes(
      target_hit_prop, value,
      color = target_se_label,
      shape = randomesque_label,
      group = interaction(target_se_label, randomesque_label)
    )
  ) +
    geom_vline(xintercept = 0.50, linetype = "dashed", color = "grey60") +
    geom_line(alpha = 0.45) +
    geom_point(size = 2.1, alpha = 0.9) +
    facet_grid(metric ~ min_max, scales = "free_y") +
    scale_x_continuous(labels = percent, breaks = seq(0.3, 0.7, by = 0.2)) +
    labs(
      title = "Hit/CR ratio exploration: operational metrics",
      x = "Target Hit share",
      y = NULL,
      color = NULL,
      shape = NULL
    ) +
    plot_theme

  ggsave(file.path(output_dir, "cat_hit_cr_ratio_metric_panel.png"),
         p_ratio_metrics, width = 10, height = 8, dpi = 220)

  p_ratio_metrics
}
```

```{r}
#| label: hit-cr-ratio-uncertainty
#| fig-width: 8
#| fig-height: 4.5

if (!has_hit_ratio_variation || !exists("ratio_overview")) {
  knitr::asis_output("*比率探索プロファイルではないため、比率別RMSE信頼区間は省略します。*")
} else {
  ratio_best_ids <- ratio_overview$condition_id

  ratio_uncertainty_tbl <- person_tbl |>
    filter(condition_id %in% ratio_best_ids) |>
    mutate(toeic_error = toeic_proxy_hat - toeic_proxy_true) |>
    group_by(condition_id, condition_label, target_hit_prop) |>
    summarise(
      n = n(),
      actual_hit_prop = mean(hit_share, na.rm = TRUE),
      mean_items = mean_ci(n_items)["mean"],
      mean_items_low = mean_ci(n_items)["low"],
      mean_items_high = mean_ci(n_items)["high"],
      rmse_toeic_proxy = rmse_ci(toeic_error)["rmse"],
      rmse_low = rmse_ci(toeic_error)["low"],
      rmse_high = rmse_ci(toeic_error)["high"],
      bias_toeic_proxy = mean(toeic_error, na.rm = TRUE),
      mean_joint_se = mean(joint_se, na.rm = TRUE),
      .groups = "drop"
    ) |>
    arrange(target_hit_prop)

  write_csv(
    ratio_uncertainty_tbl,
    file.path(output_dir, "cat_hit_cr_ratio_uncertainty.csv")
  )

  ratio_uncertainty_tbl |>
    transmute(
      `目標Hit%` = percent(target_hit_prop, accuracy = 1),
      `実測Hit%` = percent(actual_hit_prop, accuracy = 0.1),
      N = n,
      `平均項目数 95% CI` = paste0(
        fmt_num(mean_items, 1), " [",
        fmt_num(mean_items_low, 1), ", ",
        fmt_num(mean_items_high, 1), "]"
      ),
      `RMSE 95% CI` = paste0(
        fmt_num(rmse_toeic_proxy, 2), " [",
        fmt_num(rmse_low, 2), ", ",
        fmt_num(rmse_high, 2), "]"
      ),
      `バイアス` = fmt_signed(bias_toeic_proxy, 2),
      `Joint SE` = fmt_num(mean_joint_se, 3)
    ) |>
    kable(align = "rrrllll") |>
    kable_styling(full_width = FALSE, font_size = 12)

  p_ratio_uncertainty <- ggplot(
    ratio_uncertainty_tbl,
    aes(target_hit_prop, rmse_toeic_proxy)
  ) +
    geom_vline(xintercept = 0.50, linetype = "dashed", color = "grey55") +
    geom_errorbar(aes(ymin = rmse_low, ymax = rmse_high),
                  width = 0.015, color = "grey35") +
    geom_point(size = 2.8, color = "#2b6cb0") +
    scale_x_continuous(labels = percent, breaks = seq(0.3, 0.7, by = 0.1)) +
    labs(
      title = "Hit/CR ratio exploration: RMSE uncertainty",
      subtitle = "Approximate 95% CI from person-level simulation error; lower is better",
      x = "Target Hit share",
      y = "TOEIC-proxy RMSE"
    ) +
    plot_theme +
    theme(legend.position = "none")

  ggsave(file.path(output_dir, "cat_hit_cr_ratio_rmse_ci.png"),
         p_ratio_uncertainty, width = 8, height = 4.5, dpi = 220)

  p_ratio_uncertainty
}
```

```{r}
#| label: hit-cr-ratio-theta-diagnostics
#| fig-width: 10
#| fig-height: 7

if (!has_hit_ratio_variation || !exists("ratio_overview")) {
  knitr::asis_output("*比率探索プロファイルではないため、能力帯別の比率診断は省略します。*")
} else {
  ratio_theta_tbl <- person_tbl |>
    filter(condition_id %in% ratio_best_ids) |>
    mutate(
      target_hit_label = percent(target_hit_prop, accuracy = 1),
      toeic_error = toeic_proxy_hat - toeic_proxy_true,
      hit_error = theta_hit_hat - theta_hit_true,
      cr_error = theta_cr_hat - theta_cr_true
    ) |>
    group_by(target_hit_prop, target_hit_label, condition_id,
             condition_label, theta_bin) |>
    summarise(
      n = n(),
      actual_hit_prop = mean(hit_share, na.rm = TRUE),
      mean_items = mean(n_items, na.rm = TRUE),
      rmse_toeic_proxy = sqrt(mean(toeic_error^2, na.rm = TRUE)),
      bias_toeic_proxy = mean(toeic_error, na.rm = TRUE),
      rmse_hit = sqrt(mean(hit_error^2, na.rm = TRUE)),
      rmse_cr = sqrt(mean(cr_error^2, na.rm = TRUE)),
      bias_hit = mean(hit_error, na.rm = TRUE),
      bias_cr = mean(cr_error, na.rm = TRUE),
      mean_joint_se = mean(joint_se, na.rm = TRUE),
      .groups = "drop"
    ) |>
    arrange(target_hit_prop, theta_bin)

  write_csv(
    ratio_theta_tbl,
    file.path(output_dir, "cat_hit_cr_ratio_theta_diagnostics.csv")
  )

  ratio_theta_long <- ratio_theta_tbl |>
    select(target_hit_prop, target_hit_label, theta_bin,
           rmse_toeic_proxy, bias_toeic_proxy, mean_items, mean_joint_se) |>
    pivot_longer(
      c(rmse_toeic_proxy, bias_toeic_proxy, mean_items, mean_joint_se),
      names_to = "metric",
      values_to = "value"
    ) |>
    mutate(
      metric = recode(
        metric,
        rmse_toeic_proxy = "TOEIC-proxy RMSE",
        bias_toeic_proxy = "TOEIC-proxy bias",
        mean_items = "Mean items",
        mean_joint_se = "Joint SE"
      ),
      metric = factor(
        metric,
        levels = c(
          "TOEIC-proxy RMSE", "TOEIC-proxy bias",
          "Joint SE", "Mean items"
        )
      )
    )

  p_ratio_theta <- ggplot(
    ratio_theta_long,
    aes(theta_bin, value, color = target_hit_label,
        group = target_hit_label)
  ) +
    geom_hline(
      data = tibble(metric = factor("TOEIC-proxy bias",
                                    levels = levels(ratio_theta_long$metric))),
      aes(yintercept = 0),
      inherit.aes = FALSE,
      linetype = "dashed",
      color = "grey55"
    ) +
    geom_line(alpha = 0.72, linewidth = 0.7) +
    geom_point(size = 2.0, alpha = 0.9) +
    facet_wrap(~ metric, scales = "free_y", ncol = 2) +
    scale_color_brewer(palette = "Dark2") +
    labs(
      title = "Hit/CR ratio exploration: theta-band diagnostics",
      subtitle = "Best RMSE condition within each target Hit share",
      x = "Composite theta quintile",
      y = NULL,
      color = "Target Hit share"
    ) +
    plot_theme

  ggsave(file.path(output_dir, "cat_hit_cr_ratio_theta_diagnostics.png"),
         p_ratio_theta, width = 10, height = 7, dpi = 220)

  p_ratio_theta
}
```

```{r}
#| label: hit-cr-ratio-domain-bias
#| fig-width: 10
#| fig-height: 6

if (!has_hit_ratio_variation || !exists("ratio_theta_tbl")) {
  knitr::asis_output("*比率探索プロファイルではないため、Hit/CR別バイアス診断は省略します。*")
} else {
  ratio_domain_long <- ratio_theta_tbl |>
    select(target_hit_prop, target_hit_label, theta_bin,
           bias_hit, bias_cr, rmse_hit, rmse_cr) |>
    pivot_longer(
      c(bias_hit, bias_cr, rmse_hit, rmse_cr),
      names_to = "metric",
      values_to = "value"
    ) |>
    mutate(
      metric = recode(
        metric,
        bias_hit = "Hit theta bias",
        bias_cr = "CR theta bias",
        rmse_hit = "Hit theta RMSE",
        rmse_cr = "CR theta RMSE"
      ),
      metric = factor(
        metric,
        levels = c(
          "Hit theta bias", "CR theta bias",
          "Hit theta RMSE", "CR theta RMSE"
        )
      )
    )

  p_domain_bias <- ggplot(
    ratio_domain_long,
    aes(theta_bin, value, color = target_hit_label,
        group = target_hit_label)
  ) +
    geom_hline(
      data = tibble(
        metric = factor(c("Hit theta bias", "CR theta bias"),
                        levels = levels(ratio_domain_long$metric))
      ),
      aes(yintercept = 0),
      inherit.aes = FALSE,
      linetype = "dashed",
      color = "grey55"
    ) +
    geom_line(alpha = 0.72, linewidth = 0.7) +
    geom_point(size = 2.0, alpha = 0.9) +
    facet_wrap(~ metric, scales = "free_y", ncol = 2) +
    scale_color_brewer(palette = "Dark2") +
    labs(
      title = "Hit/CR ratio exploration: domain-specific bias and RMSE",
      subtitle = "Best RMSE condition within each target Hit share",
      x = "Composite theta quintile",
      y = NULL,
      color = "Target Hit share"
    ) +
    plot_theme

  ggsave(file.path(output_dir, "cat_hit_cr_ratio_hit_cr_bias.png"),
         p_domain_bias, width = 10, height = 6, dpi = 220)

  p_domain_bias
}
```

```{r}
#| label: hit-cr-ratio-interpretation
#| results: asis

if (!has_hit_ratio_variation || !exists("ratio_overview")) {
  cat("")
} else {
  ratio_best <- ratio_overview |>
    slice_min(rmse_toeic_proxy, n = 1, with_ties = FALSE)
  ratio_wins_total <- if (exists("ratio_block_winners")) {
    nrow(ratio_block_winners)
  } else {
    NA_integer_
  }
  ratio_wins_50 <- if (exists("ratio_win_counts")) {
    ratio_win_counts |>
      filter(abs(target_hit_prop - 0.50) < 1e-9) |>
      pull(n_block_wins)
  } else {
    integer()
  }
  if (length(ratio_wins_50) == 0) ratio_wins_50 <- 0L

  ci_overlap_text <- ""
  if (exists("ratio_uncertainty_tbl")) {
    best_ci <- ratio_uncertainty_tbl |>
      filter(condition_id == ratio_best$condition_id[1]) |>
      slice(1)
    overlapping_targets <- ratio_uncertainty_tbl |>
      filter(
        abs(target_hit_prop - best_ci$target_hit_prop) > 1e-9,
        rmse_low <= best_ci$rmse_high,
        rmse_high >= best_ci$rmse_low
      ) |>
      nrow()
    ratio_n <- unique(ratio_uncertainty_tbl$n)
    ratio_n_text <- if (length(ratio_n) == 1) as.character(ratio_n) else {
      paste(ratio_n, collapse = ", ")
    }
    ci_overlap_text <- if (overlapping_targets > 0) {
      paste0(
        "ただし、近似95%信頼区間は複数の比率条件で重なっているため、N=",
        ratio_n_text,
        "の比率探索だけで微差を断定しない。"
      )
    } else {
      "近似95%信頼区間でも最良比率の優位が比較的明確である。"
    }
  }

  tail_text <- ""
  if (exists("ratio_theta_tbl")) {
    q5_mean <- ratio_theta_tbl |>
      filter(theta_bin == "Q5") |>
      summarise(
        rmse = mean(rmse_toeic_proxy, na.rm = TRUE),
        bias = mean(bias_toeic_proxy, na.rm = TRUE),
        .groups = "drop"
      )
    tail_text <- sprintf(
      "能力帯別にはQ5でRMSE平均 %.2f、バイアス平均 %s と端の復元が弱い。",
      q5_mean$rmse,
      fmt_signed(q5_mean$bias, 2)
    )
  }

  cat("::: {.callout-note}\n")
  cat(sprintf(
    "比率探索の最良条件は目標Hit %.0f%%、実測Hit %.1f%%、平均 %.1f 項目、TOEIC proxy RMSE %.2f です。ブロック単位では1:1条件が %s/%s ブロックで最良でした。\n\n",
    100 * ratio_best$target_hit_prop,
    100 * ratio_best$mean_hit_share,
    ratio_best$mean_items,
    ratio_best$rmse_toeic_proxy,
    ratio_wins_50,
    ratio_wins_total
  ))
  cat(paste(ci_overlap_text, tail_text))
  cat("\n:::\n")
}
```

### randomesque = 3 の効果

同じPSER条件で `randomesque = 1` と `randomesque = 3` を比較します。`randomesque = 3` は高情報量項目への集中を下げるための候補ですが、RMSEが大きく悪化する場合は採用しにくくなります。

```{r}
#| label: randomesque-check
randomesque_pairs <- summary_tbl |>
  filter(stop_rule %in% c("blueprint_pser", "morris_pser"),
         randomesque %in% c(1, 3)) |>
  select(stop_rule, min_items, max_items, target_se, stop_pser,
         pser_hypo, pser_hyper, target_hit_prop, randomesque,
         mean_items, p95_items, rmse_toeic_proxy,
         mean_joint_se, max_item_exposure_rate, p95_item_exposure_rate) |>
  pivot_wider(
    names_from = randomesque,
    names_glue = "{.value}_r{randomesque}",
    values_from = c(mean_items, p95_items, rmse_toeic_proxy,
                    mean_joint_se, max_item_exposure_rate,
                    p95_item_exposure_rate)
  ) |>
  filter(!is.na(rmse_toeic_proxy_r1), !is.na(rmse_toeic_proxy_r3)) |>
  mutate(
    rmse_change_pct = rmse_toeic_proxy_r3 / rmse_toeic_proxy_r1 - 1,
    mean_item_change = mean_items_r3 - mean_items_r1,
    max_exposure_reduction = max_item_exposure_rate_r1 - max_item_exposure_rate_r3,
    p95_exposure_reduction = p95_item_exposure_rate_r1 - p95_item_exposure_rate_r3,
    operational_status = status_label(
      rmse_change_pct <= 0.05 &
        (max_exposure_reduction > 0 | p95_exposure_reduction > 0),
      "候補", "要確認"
    )
  ) |>
  arrange(desc(p95_exposure_reduction), rmse_change_pct)

randomesque_pairs |>
  slice_head(n = 15) |>
  transmute(
    規則 = rule_label(stop_rule),
    `min/max` = paste0(min_items, "/", max_items),
    `目標Hit%` = percent(target_hit_prop, accuracy = 1),
    閾値 = case_when(
      stop_rule == "blueprint_pser" ~ paste0("p=", fmt_num(stop_pser, 3)),
      stop_rule == "morris_pser" ~ paste0(
        "t=", fmt_num(target_se, 2),
        ", h-=", fmt_num(pser_hypo, 3),
        ", h+=", ifelse(is.infinite(pser_hyper), "Inf",
                        fmt_num(pser_hyper, 3))
      ),
      TRUE ~ ""
    ),
    `平均項目差 r3-r1` = fmt_signed(mean_item_change, 1),
    `RMSE変化` = fmt_pct_signed(rmse_change_pct, 0.1),
    `最大露出低下` = percent(max_exposure_reduction, accuracy = 0.1),
    `95%露出低下` = percent(p95_exposure_reduction, accuracy = 0.1),
    判定 = operational_status
  ) |>
  kable(align = "llllrrrrl") |>
  kable_styling(full_width = FALSE)
```

```{r}
#| label: randomesque-plot
#| fig-width: 8
#| fig-height: 5
ggplot(randomesque_pairs,
       aes(p95_exposure_reduction, rmse_change_pct,
           color = factor(min_items), shape = factor(max_items))) +
  geom_hline(yintercept = 0.05, linetype = "dashed", color = "grey50") +
  geom_vline(xintercept = 0, linetype = "dashed", color = "grey70") +
  geom_point(size = 2.6, alpha = 0.85) +
  scale_x_continuous(labels = percent_format()) +
  scale_y_continuous(labels = percent_format()) +
  labs(
    title = "Randomesque trade-off",
    subtitle = "Right side lowers exposure; below dashed line keeps RMSE increase within 5%.",
    x = "P95 exposure reduction from r1 to r3",
    y = "TOEIC-proxy RMSE change from r1 to r3",
    color = "Min items",
    shape = "Max items"
  ) +
  plot_theme
```

### theta端での精度劣化

theta下位層・上位層でRMSEが大きく悪化しないかを確認します。ここではQ1/Q5の大きい方が中央層Q2-Q4平均の1.25倍以内であれば暫定的にOKとします。

```{r}
#| label: theta-extreme-check
theta_extreme_tbl <- theta_tbl |>
  filter(condition_id %in% stability_ids) |>
  mutate(region = case_when(
    theta_bin == "Q1" ~ "low",
    theta_bin == "Q5" ~ "high",
    TRUE ~ "middle"
  )) |>
  group_by(condition_id, condition_label, rule, region) |>
  summarise(
    rmse_toeic_proxy = weighted.mean(rmse_toeic_proxy, n, na.rm = TRUE),
    mean_items = weighted.mean(mean_items, n, na.rm = TRUE),
    .groups = "drop"
  ) |>
  pivot_wider(
    names_from = region,
    values_from = c(rmse_toeic_proxy, mean_items)
  ) |>
  mutate(
    worst_extreme_rmse = pmax(rmse_toeic_proxy_low,
                              rmse_toeic_proxy_high,
                              na.rm = TRUE),
    extreme_ratio = worst_extreme_rmse / rmse_toeic_proxy_middle,
    theta_status = status_label(extreme_ratio <= 1.25, "OK", "端の精度を確認")
  ) |>
  arrange(desc(extreme_ratio))

theta_extreme_tbl |>
  transmute(
    条件 = condition_label,
    規則 = rule,
    `Q1 RMSE` = fmt_num(rmse_toeic_proxy_low, 2),
    `Q2-Q4 RMSE` = fmt_num(rmse_toeic_proxy_middle, 2),
    `Q5 RMSE` = fmt_num(rmse_toeic_proxy_high, 2),
    `端/中央比` = fmt_num(extreme_ratio, 2),
    判定 = theta_status
  ) |>
  kable(align = "llrrrrl") |>
  kable_styling(full_width = TRUE, font_size = 12)
```

### Hit/CR別スコア報告に必要な項目数

最小項目数20または30のCAT条件について、Hit/CRそれぞれが最低5項目以上提示されるかを確認します。ここが満たされない条件は、Hit/CR別スコアを安定して報告するには不向きです。

```{r}
#| label: reporting-floor-check
reporting_floor_tbl <- person_tbl |>
  filter(stop_rule %in% c("blueprint_pser", "morris_pser"),
         min_items %in% c(20, 30)) |>
  group_by(condition_id, condition_label, stop_rule, min_items, max_items,
           stop_pser, pser_hypo, pser_hyper, randomesque, target_hit_prop) |>
  summarise(
    n = n(),
    mean_items = mean(n_items, na.rm = TRUE),
    min_hit = min(n_hit, na.rm = TRUE),
    min_cr = min(n_cr, na.rm = TRUE),
    p05_hit = as.numeric(quantile(n_hit, 0.05, na.rm = TRUE)),
    p05_cr = as.numeric(quantile(n_cr, 0.05, na.rm = TRUE)),
    prop_hitcr_ge5 = mean(n_hit >= 5 & n_cr >= 5, na.rm = TRUE),
    prop_hitcr_ge10 = mean(n_hit >= 10 & n_cr >= 10, na.rm = TRUE),
    .groups = "drop"
  ) |>
  left_join(
    summary_tbl |>
      select(condition_id, rmse_toeic_proxy, max_item_exposure_rate),
    by = "condition_id"
  ) |>
  mutate(
    reporting_status = status_label(prop_hitcr_ge5 >= 0.995, "OK", "不十分")
  ) |>
  arrange(min_items, rmse_toeic_proxy, mean_items)

reporting_floor_tbl |>
  slice_head(n = 20) |>
  transmute(
    条件 = condition_label,
    `min/max` = paste0(min_items, "/", max_items),
    閾値 = case_when(
      stop_rule == "blueprint_pser" ~ paste0("p=", fmt_num(stop_pser, 3)),
      stop_rule == "morris_pser" ~ paste0(
        "h-=", fmt_num(pser_hypo, 3),
        ", h+=", ifelse(is.infinite(pser_hyper), "Inf",
                        fmt_num(pser_hyper, 3))
      ),
      TRUE ~ ""
    ),
    r = randomesque,
    平均項目数 = fmt_num(mean_items, 1),
    `Hit最小` = min_hit,
    `CR最小` = min_cr,
    `Hit p05` = fmt_num(p05_hit, 1),
    `CR p05` = fmt_num(p05_cr, 1),
    `Hit/CR>=5` = percent(prop_hitcr_ge5, accuracy = 0.1),
    `Hit/CR>=10` = percent(prop_hitcr_ge10, accuracy = 0.1),
    判定 = reporting_status
  ) |>
  kable(align = "llrrrrrrrrrl") |>
  kable_styling(full_width = TRUE, font_size = 11)
```

### 本番デフォルト候補の説明可能性

本番デフォルトにする条件は、「固定40/50項目と比べてどれだけ短く、どれだけ精度を失うか」を説明できる必要があります。下表では、現行JSデフォルト、固定40/50、固定40項目以上の精度を40項目未満で満たす候補を並べます。

```{r}
#| label: production-default-check
production_candidate_ids <- summary_tbl |>
  mutate(
    items_vs_fixed40 = mean_items - fixed_40$mean_items,
    rmse_vs_fixed40 = rmse_toeic_proxy / fixed_40$rmse_toeic_proxy,
    rmse_vs_fixed50 = rmse_toeic_proxy / fixed_50$rmse_toeic_proxy
  ) |>
  filter(
    condition_id %in% c(
      "current_js_default_min0_max160_p0.01",
      "fixed_40",
      "fixed_50"
    ) |
      (mean_items < fixed_40$mean_items &
         rmse_toeic_proxy <= fixed_40$rmse_toeic_proxy &
         prop_reporting_floor_met >= 0.995)
  ) |>
  arrange(rmse_toeic_proxy, mean_items) |>
  pull(condition_id)

production_default_tbl <- summary_tbl |>
  filter(condition_id %in% production_candidate_ids) |>
  mutate(
    items_vs_fixed40 = mean_items - fixed_40$mean_items,
    items_vs_fixed50 = mean_items - fixed_50$mean_items,
    rmse_vs_fixed40 = rmse_toeic_proxy / fixed_40$rmse_toeic_proxy,
    rmse_vs_fixed50 = rmse_toeic_proxy / fixed_50$rmse_toeic_proxy,
    default_status = case_when(
      condition_id == "fixed_50" ~ "精度基準",
      condition_id == "fixed_40" ~ "短縮基準",
      mean_items < fixed_40$mean_items &
        rmse_toeic_proxy <= fixed_40$rmse_toeic_proxy &
        prop_reporting_floor_met >= 0.995 ~ "本番候補",
      TRUE ~ "比較用"
    )
  ) |>
  arrange(default_status != "本番候補", rmse_toeic_proxy, mean_items)

write_csv(production_default_tbl,
          file.path(output_dir, "cat_production_default_candidates.csv"))

production_default_tbl |>
  transmute(
    条件 = condition_label,
    規則 = rule,
    判定 = default_status,
    `目標Hit%` = percent(target_hit_prop, accuracy = 1),
    `実測Hit%` = percent(mean_hit_share, accuracy = 0.1),
    平均項目数 = fmt_num(mean_items, 1),
    `固定40比項目` = fmt_signed(items_vs_fixed40, 1),
    `固定50比項目` = fmt_signed(items_vs_fixed50, 1),
    `固定40比RMSE` = fmt_num(rmse_vs_fixed40, 3),
    `固定50比RMSE` = fmt_num(rmse_vs_fixed50, 3),
    `TOEIC proxy RMSE` = fmt_num(rmse_toeic_proxy, 2),
    `最大露出率` = percent(max_item_exposure_rate, accuracy = 0.1)
  ) |>
  kable(align = "lllrrrrrrrrr") |>
  kable_styling(full_width = TRUE, font_size = 12)
```

```{r}
#| label: production-default-note
#| results: asis
deployable_count <- sum(production_default_tbl$default_status == "本番候補")
current_default <- summary_tbl |>
  filter(condition_id == "current_js_default_min0_max160_p0.01") |>
  slice(1)

cat("::: {.callout-note}\n")
if (nrow(current_default) == 1) {
  cat(sprintf(
    "現行JSデフォルトは平均 %.1f 項目、TOEIC proxy RMSE %.2f です。固定40項目のRMSE %.2f と比べると、%sです。\n\n",
    current_default$mean_items,
    current_default$rmse_toeic_proxy,
    fixed_40$rmse_toeic_proxy,
    ifelse(current_default$rmse_toeic_proxy <= fixed_40$rmse_toeic_proxy,
           "固定40相当以上の精度",
           "固定40より精度が低い")
  ))
}
if (deployable_count > 0) {
  cat("固定40項目より短く、固定40項目以上のRMSEを満たすCAT候補があります。")
  cat("候補を本番デフォルトにする場合は、露出率をさらに下げるため randomesque や露出制御を追加検討します。\n")
} else {
  cat("固定40項目より短く、固定40項目以上のRMSEを満たす候補はありません。")
  cat("本番デフォルトは固定40/50項目、またはPSER閾値・最小項目数を再調整した条件から選ぶ必要があります。\n")
}
cat(":::\n")
```

## 研究用途別プロトコル

CAT版を研究利用する場合、全研究に単一の停止条件を強制するより、目的別の標準プロファイルを用意し、カスタム設定はログと注意書きつきで許可する方が実用的です。ここではシミュレーション結果に基づいて、短時間実施、標準実施、精密測定の候補を自動選定します。

```{r}
#| label: research-use-profiles
research_profile_specs <- tibble::tribble(
  ~profile_id, ~profile_label, ~intended_use, ~min_allowed, ~max_allowed,
  ~max_target_se,
  ~timing_recommendation, ~interpretation_level, ~guardrail,
  "short_screening", "Short / Screening",
  "大規模調査、授業内実施、群平均・粗いスクリーニング",
  20L, 50L, 0.70, "Untimed推奨。Timedは処理速度を含む別条件として扱う",
  "群レベル中心。個人スコアの強い解釈は避ける",
  "固定40/50項目よりRMSEが悪い可能性を明記する",
  "balanced_default", "Balanced / Default",
  "通常の研究用途、群比較、相関・回帰分析",
  30L, 60L, 0.64, "Untimedを標準。Timedは反応時間研究または制約つき実施で使用",
  "群レベルと限定的な個人差解釈",
  "Hit/CR比率は1:1を標準にし、カスタム時は実測比率を報告する",
  "precision_validation", "Precision / Validation",
  "妥当性検証、基準関連研究、個人差研究、追試用ベンチマーク",
  30L, 80L, 0.60, "Untimed推奨。Timed化する場合は別尺度条件として分析する",
  "最も保守的。固定長版との比較や妥当性検証向け",
  "時短効果より精度とtheta端の安定性を優先する"
)

profile_candidate_pool <- summary_tbl |>
  filter(
    stop_rule == "morris_pser",
    abs(target_hit_prop - 0.50) < 1e-9,
    prop_reporting_floor_met >= 0.995
  ) |>
  mutate(
    rmse_ratio_vs_fixed40 = rmse_toeic_proxy / fixed_40$rmse_toeic_proxy,
    rmse_ratio_vs_fixed50 = rmse_toeic_proxy / fixed_50$rmse_toeic_proxy,
    items_saved_vs_fixed50 = fixed_50$mean_items - mean_items
  )

profile_recommendations <- lapply(seq_len(nrow(research_profile_specs)), function(i) {
  spec <- research_profile_specs[i, ]
  pool <- profile_candidate_pool |>
    filter(
      min_items >= spec$min_allowed,
      max_items <= spec$max_allowed,
      target_se <= spec$max_target_se
    ) |>
    mutate(
      profile_score = case_when(
        spec$profile_id == "short_screening" ~
          rank(mean_items, ties.method = "average") +
            1.5 * rank(rmse_toeic_proxy, ties.method = "average") +
            0.5 * rank(max_item_exposure_rate, ties.method = "average"),
        spec$profile_id == "precision_validation" ~
          2.0 * rank(rmse_toeic_proxy, ties.method = "average") +
            rank(mean_joint_se, ties.method = "average") +
            0.25 * rank(mean_items, ties.method = "average"),
        TRUE ~
          rank(rmse_toeic_proxy, ties.method = "average") +
            rank(mean_items, ties.method = "average") +
            0.5 * rank(max_item_exposure_rate, ties.method = "average")
      )
    ) |>
    arrange(profile_score, rmse_toeic_proxy, mean_items)
  if (nrow(pool) == 0) {
    return(bind_cols(spec, tibble::tibble(
      condition_id = NA_character_,
      condition_label = NA_character_,
      mean_items = NA_real_,
      p95_items = NA_real_,
      rmse_toeic_proxy = NA_real_,
      rmse_ratio_vs_fixed40 = NA_real_,
      rmse_ratio_vs_fixed50 = NA_real_,
      mean_joint_se = NA_real_,
      max_item_exposure_rate = NA_real_,
      target_hit_prop = NA_real_,
      mean_hit_share = NA_real_,
      randomesque = NA_integer_
    )))
  }
  bind_cols(spec, pool |> slice(1))
}) |>
  bind_rows() |>
  mutate(
    pser_hyper_url = ifelse(is.infinite(pser_hyper), "inf", as.character(pser_hyper)),
    url_params_untimed = ifelse(
      is.na(condition_id),
      "",
      paste0(
        "?stop_rule=morris_pser",
        "&min_items=", min_items,
        "&max_items=", max_items,
        "&target_se=", target_se,
        "&pser_hypo=", pser_hypo,
        "&pser_hyper=", pser_hyper_url,
        "&timing=untimed&pace=self"
      )
    ),
    url_params_timed = ifelse(
      is.na(condition_id),
      "",
      paste0(
        "?stop_rule=morris_pser",
        "&min_items=", min_items,
        "&max_items=", max_items,
        "&target_se=", target_se,
        "&pser_hypo=", pser_hypo,
        "&pser_hyper=", pser_hyper_url,
        "&timing=timed&response_window_ms=1250"
      )
    )
  )

write_csv(
  profile_recommendations,
  file.path(output_dir, "cat_research_use_profiles.csv")
)

profile_recommendations |>
  transmute(
    プロファイル = profile_label,
    用途 = intended_use,
    候補条件 = condition_label,
    `min/max` = ifelse(is.na(condition_id), "", paste0(min_items, "/", max_items)),
    `平均項目数` = fmt_num(mean_items, 1),
    `P95項目数` = fmt_num(p95_items, 1),
    `TOEIC proxy RMSE` = fmt_num(rmse_toeic_proxy, 2),
    `固定40比RMSE` = fmt_num(rmse_ratio_vs_fixed40, 3),
    `固定50比RMSE` = fmt_num(rmse_ratio_vs_fixed50, 3),
    `実測Hit%` = percent(mean_hit_share, accuracy = 0.1),
    `Timed/Untimed` = timing_recommendation,
    解釈 = interpretation_level
  ) |>
  kable(align = "lllrrrrrrlll") |>
  kable_styling(full_width = TRUE, font_size = 11)
```

```{r}
#| label: research-use-profile-note
#| results: asis
cat("::: {.callout-important}\n")
cat("研究者裁量で `min_items`, `max_items`, `timing`, `response_window_ms`, `pace`, `stop_rule`, `target_se`, `pser_hypo`, `pser_hyper` を変更することは可能です。")
cat("ただし、カスタム設定を使う場合は、同一研究内で条件を混在させず、エクスポートされたメタデータから設定値を必ず報告してください。")
cat("特にTimed版は反応速度・注意・テスト方略を含むため、Untimed版と同じ尺度条件として単純比較しない方が安全です。\n")
cat(":::\n")
```
